---
title: "Estimación del secuestro de C de los robledales de Sierra Nevada"
output: 
  word_document
bibliography: ../references.bib
---

```{r setup, include=FALSE}
knitr::opts_chunk$set(echo = TRUE)
```

## Justificación 

El proyecto LIFE-ADAPTAMED (ADAPTAMED) está llevando a cabo diferentes actuaciones de gestión forestal con carácter demostrativo para evaluar cómo éstas pueden ayudar a ecosistemas clave, entre ellos los robledales, a adaptarse a las nuevas condiciones debidas al cambio global. Uno de los focos de este proyecto es analizar cómo se verán afectados los diferentes servicios ecosistémicos que aportan los ecosistemas clave: robledales, enebrales, etc. 

Uno de los servicios ecosistémicos más relevantes realizado por los ecosistemas terrestres es el **secuestro de carbono**, entre otros por su papel en la regulación climática. Para conocer la evolución de este servicio ecosistémico, un primer paso consiste en realizar una estimación de la cantidad de carbono almacenada por los robledales. Una vez conocido el stock de carbono de los robledales podremos analizar su evolución teniendo en cuenta otros datos (*e.g.* dendrocronología; patrones de distribución; patrones de densificación, etc.) 

El objetivo del presente trabajo es realizar una estimación de la cantidad de carbono que están secuestrando los melojares de Sierra Nevada para conocer el estado de este servicio ecosistémico. 

## Objetivos 

El objetivo principal del trabajo es realizar una estimación de la cantidad de carbono y CO2 atmosférico equivalente que hay acumulado en las masas de robledal (*Quercus pyrenaica*) de Sierra Nevada. De esta forma podremos inferir el papel de estas masas forestales en el secuestro de carbono, y cuantificar este servicio ecosistémico. 

## Metodología 

Los robledales, bosques de Quercus pyrenaica, son formaciones forestales consideradas potencialmente vulnerables frente a los impactos del cambio climático []. En Sierra Nevada estas formaciones ocupan cerca de 2400 Has distribuidas en 8 poblaciones que se pueden agrupar en tres grupos de población (Pérez-Luque 2011) (Figura 1). Estas poblaciones representan un rear-edge de la distribución de la especie. 

La distribución de los robledales en Sierra Nevada se ha obtenido a partir del mapa de Ecosistemas de Sierra Nevada. 
 

Para cada árbol medido en campo se calculará el valor de la biomasa utilizando las ecuaciones alométricas de la especie [@RuizPeinadoGertrudixetal2012BiomassModels], que considera aditividad ... .Éstas ecuaciones se presentan en la tabla 1 


```{r tab_allometric, results='markup', fig.cap= "Ecuaciones alométricas de biomasa para *Q. pyrenaica*. Fuente @RuizPeinadoGertrudixetal2012BiomassModels"}



```



## Plan de Trabajo 

- Depurar datos de inventario 
- Cómputo de datos de biomasa a partir de Datos de Inventario
- Crear tabla de disponibilidad de datos 




Methods

Montero et al. (2005) developed biomass models for
thirty two forest species in Spain in order to quantify
the carbon stocks and the potential of Spanish forests
as carbon sinks. These are allometric models for the
different tree components (stem, branches of different
diameters, needles or leaves and root system), which
use diameter at the breast height as an independent
variable.

These models were modified for softwood
species by Ruiz-Peinado et al. (2011) since they did
not fulfill the additivity property (which is highly desirable
in this type of model) between tree components
(Cunia and Briggs, 1984; Parresol, 1999).

Besides
diameter, these new equations included total height as
an independent variable in order to do more applicability
to the models. In this study, we present new biomass
models for hardwood species with higher surface distribution
and ecological importance
As in the case of the models for softwood species (Ruiz-Peinado et al., 2011), we used methods that guarantee the additivity of the tree biomass fractions and we explored the inclusion of tree height as an additional predictor variable.

Biomass component: 
stem with bark (commercial volume, up
to a top diameter of 7 cm), thick branches (diameter
greater than 7 cm), medium branches (diameter between
2 and 7 cm), thin branches (diameter smaller
than 2 cm) and leaves


For Q. pyrenaica biomass data were collected in autumn and
winter when leaves were not present on the trees so this  fraction was excluded from the analysis. 

- 

