---
title: "Compute Biomass"
output: word_document
bibliography: ../references.bib
editor_options: 
  chunk_output_type: console
---

```{r, message=FALSE, warning=FALSE}
source(here::here("load_pkgs.R"))
```

```{r, message=FALSE}
df_tree <- read_csv(here::here("data/tree_data_full.csv"), col_types = cols())

# OJO Corección datos P028 // P024 // P024 

```

¿Qué especies tenemos en nuestros plots? 

```{r}
df_tree %>% group_by(sp) %>% count() %>% knitr::kable()
```

¿Cómo de puro o mixed es cada plot? 

```{r}
aux <- df_tree %>% group_by(code, sp) %>% 
  count() %>% 
  spread(key = sp, value = n) %>% 
  as.data.frame()

df <- aux %>% 
   # replace(is.na(.), 0) %>% 
   mutate(n_total = rowSums(dplyr::select(., -code), na.rm = TRUE),
          total_trees = rowSums(dplyr::select(., Saria, Qpyr, Qilex, Aopa), na.rm = TRUE),
          per_pure = round((Qpyr / n_total)*100, 2),
          per_pure_tree = round((Qpyr / total_trees)*100, 2)) 

df %>% filter(per_pure < 100) %>% knitr::kable()

table(df$per_pure_tree)
```

Añadir datos de la parcela y filtrar por selected 
```{r}
dicc_plots <- read_csv(here::here("raw_data/dicc_plots.csv"), col_types = cols())

plot_s <- df %>% 
  inner_join(dicc_plots, by = c("code"="original_code" )) %>% 
  filter(selected == "TRUE")
```


Filtrar datos de los plots seleccionados, y ver que species tenemos 

```{r}
df_tree_sel <- df_tree %>% 
  filter(code %in% plot_s$code)

df_tree_sel %>% group_by(sp) %>% count()

```

 
## Componentes de la biomasa 

- Stem with bark (commercial volume, up to a top diameter of 7 cm) 
- Thick branches (diameter greater than 7 cm)
- Medium branches (diameter between 2 and 7 cm)
- Thin branches (diameter smaller than 2 cm) 
- Leaves

Seguimos la misma nomenclatura que @RuizPeinadoetal2012BiomassModels 

- $W_{s}$: Biomass weight of the stem fraction (kg)
- $W_{b7}$: Biomass weight of the thick branches fraction (diameter larger than 7 cm) (kg)
- $W_{b2-7}$: Biomass weight of medium branches fraction (diameter between 2 and 7 cm) (kg)
- $W_{b2+l}$: Biomass weight of thin branches fraction (diameter smaller than 2 cm) with leaves (kg)
- $W_{r}$: Biomass weight of the belowground fraction (kg)


## *Quercus pyrenaica* 
Fuente: @RuizPeinadoetal2012BiomassModels

- Stem + Thick branches $W_{s} + W_{b7} = 0.0261 \cdot d^2 \cdot h$ 
- Medium branches $W_{b2-7} = -0.0260 \cdot d^2  + 0.536 \cdot h + 0.00538 \cdot d^2 \cdot h$
- Thin branches $W_{b2} = 0.898 \cdot d  - 0.445 \cdot h$
- Roots $W_{r} = 0.143 \cdot d^2$

```{r}
# Proposal function
biomassQpyr <- function(d, h, ...){
  
  ws <- 0.0261* d^2 * h
  wb7 <- NA 
  wb27 <- (-0.0260 * d^2) + (0.536 * h) + (0.00538 * d^2 * h)
  wb2 <- (0.898*d) - (0.445*h)
  wr <- 0.143 * d^2
  
  out <- data.frame(ws, wb7, wb27, wb2, wr)
  return(out)
}
```


## Computo de Biomasa para Qp 
```{r}
# df_qpyr <- df_tree_sel %>% 
#   filter(sp == "Qpyr") %>% 
#   filter(dbh > 7) %>% 
#   bind_cols(map2_dfr(.$dbh, .$h, biomassQpyr)) 

df_qpyr <- df_tree_sel %>% 
  filter(sp == "Qpyr") %>% 
  bind_cols(map2_dfr(.$dbh, .$h, biomassQpyr)) 
# tengo varios valores negativos en wb27 
df_qpyr %<>% mutate(wb27 = ifelse(wb27 < 0, 0, wb27)) 

write_csv(df_qpyr, here::here("data/biomass_trees.csv"))
```











??? Que hacemos con los mas pezqueñines?? 
```{r}

# Biomasa por plot 
w_qpyr <- df_qpyr %>% 
  group_by(code) %>% 
  summarise_at(vars(starts_with("w")), sum) 
df_qpyr7 <- df_tree_sel %>% 
  filter(sp == "Qpyr") %>% 
  filter(dbh < 7) %>% 
  group_by(code) %>% 
  count()

```

## *Quercus ilex* 
Fuente: @RuizPeinadoetal2012BiomassModels

- Stem $W_{s} = 0.143 \cdot d^2$ 
- Thick branches: 
    - If $d \leq 12.5$ then $Z = 0$; If $d > 12.5$ then $Z = 1$ 
    - $W_{b7} = [0.0684 \cdot (d - 12.5)^2 \cdot h ]\cdot Z$ 

- Medium branches $W_{b2-7} = 0.0898 \cdot d^2$
- Thin branches $W_{b2+l} = 0.0824 \cdot d^2$
- Roots $W_{r} = 0.254 \cdot d^2$

Ojo aquellos ind que no tengan d > 12.5, no se considera la fracción thick branches. 
```{r}
biomassQilex <- function(d, h, ...){
  # aboveground biomass 
  # nota: no he incluido la parte de thick branches 

  ws <- 0.143 * d^2
  wb7 <- ifelse(d > 12.5, 0.0684 * ((d - 12.5)^2) * h, NA)
  wb27 <- 0.0898 * d^2
  wb2 <-  0.0824 * d^2
  wr <- 0.254 * d^2
  
  out <- data.frame(ws, wb7, wb27, wb2, wr)
  return(out)
} 
```


```{r}
df_qilex <- df_tree_sel %>% 
  filter(sp == "Qilex") %>% 
  bind_cols(map2_dfr(.$dbh, .$h, biomassQilex))

w_qilex <- df_qilex %>% 
  group_by(code) %>% 
  summarise_at(vars(starts_with("w")), sum) 
```


## Otras especies 
### Pistacia therebinthus 
Fuente: @OyonarteCerrillo2003AbovegroundPhytomass para datos de arbustos de Andalucía 

$y = 323.49 * x^{1.130}$ 

siendo $y$ la fitomasa, $x$ el volumen. Se han calculado para arbustos, determinando el volumen con dos morfotipos: 

- $V = 4/3\cdot  \pi \cdot [(D_m)/2]^2 \cdot h$ 
- $V = 4/3\cdot  \pi \cdot [(D_m)/2] \cdot h$

Limitaciones: 
- $D_m$ es la media del Crown diameter mayor y menor
- Solamente aboveground biomass
- No fraccionados los componentes de la biomasa 

### Crataegus monogyna 
Fuente: @OyonarteCerrillo2003AbovegroundPhytomass para datos de arbustos de Andalucía

$y = 1280.7 * x^{1.087}$ 

siendo $y$ la fitomasa, $x$ el volumen. Se han calculado para arbustos, determinando el volumen con el morfotipo: 

- $V = 1/3\cdot  \pi \cdot [(D_m)/2]^2 \cdot h$ 

Limitaciones: 
- $D_m$ es la media del Crown diameter mayor y menor
- Solamente aboveground biomass
- No fraccionados los componentes de la biomasa 

## Adenocarpus decorticans 
Fuente: @Roblesetal2006NineNative para matorrales de Sierra Nevada

$y = 6.60588.7 * x^{0.942512}$ 

siendo $y$ la fitomasa, $x$ el volumen. Se han calculado para arbustos, determinando el volumen con el morfotipo cilindro circular: 

- $V = \pi \cdot d^2 \cdot h/4$ 

siendo $d$ el diámetro (crow diameter)


## Acer opalus granatensis 

## Prunus dulcis / avium 

## Sorbus aria 








