---
title: "Compute Shannon structural diversity index"
output: md_document
bibliography: ../references.bib
editor_options: 
  chunk_output_type: console
---

```{r, message=FALSE, warning=FALSE}
source(here::here("load_pkgs.R"))
```

```{r, message=FALSE}
biomass_tree <- read_csv(here::here("data/biomass_trees.csv"), col_types = cols())
```

# Indice de diversidad estructural 
- Ver del Río et al 2003. Revisión: Índices de diversidad estructural en masas forestales. https://recyt.fecyt.es/index.php/IA/article/view/2490 


He computado los siguientes índices 

  - índice de Shannon aplicado a estratos (`sh`): $H = - \sum p_i\cdot ln p_i$, siendo $p_i$ el número de individuos en el estrato $i$. 
  - índice de Shannon aplicado a estratos con corrección propuesta por Weber (2000) que pondera según la altura de los estratos (`shc`: $H = - \sum \left (\frac{h \cdot p_i}{n_{strata} \cdot h_i} \right )\cdot ln\left (\frac{h \cdot p_i}{n_{strata} \cdot h_i} \right )$. En este caso he tenido en cuenta el número de estratos presentes en la parcela. 
  - Idem anterior, pero considerando el numero de estratos totales de todas las parcelas (i.e. 12) (`shc2`)

```{r}

# how many strata 
range(biomass_tree$dbh)

# clases diamétricas <2.5 DBH, luego cada 5 cm , y mayor de 52.5 
clasesdiametricas <- c(0, seq(2.5, 52.5, by = 5), floor(max(biomass_tree$dbh) + 5))


# classify by clases diametricas 
d <- biomass_tree %>% 
  mutate(cd = cut(dbh, breaks = clasesdiametricas)) 
  
cd_by_plot <- d %>% 
  group_by(code, cd) %>% 
  summarise(h_mean = mean(h, na.rm=TRUE),
            n = n())


shanon_str <- data.frame()
codeplots <- unique(biomass_tree$code)
for (code_plot in codeplots){ 
  
  aux <- biomass_tree %>% 
  filter(code == code_plot) %>% 
  group_by(code) %>% 
  summarise(h_mean = mean(h, na.rm=TRUE),
            n_tree = n()) 
  
  hstand <- aux$h_mean
  ntotal <- aux$n_tree
  
  f <- cd_by_plot %>% 
  filter(code == code_plot) %>% 
  mutate(hcorrected = hstand / (n() * h_mean), 
         hcorrected2 = hstand / (12 * h_mean), 
         pi = n / sum(n), 
         lnpi = log(pi, exp(1)),
         pilnpi = pi * lnpi, 
         pic = pi*hcorrected, 
         lnpic = log(pic, exp(1)),
         pilnpi_c = pic * lnpic,
         pic2 = pi*hcorrected2, 
         lnpic2 = log(pic2, exp(1)), 
         pilnpi_c2 = pic2 * lnpic2,
         ) 
  out_aux <- f %>% group_by(code) %>% 
  summarise(sh = -1*sum(pilnpi), 
            shc = -1*sum(pilnpi_c),
            sh_c2 = -1*sum(pilnpi_c2),
            n_strata = n()) %>% 
    as.data.frame()
  
  shanon_str <- rbind(shanon_str, out_aux)
  }

write_csv(shanon_str, file=here::here("data/shannon_str.csv"))
```





