---
title: "evolucion_ifn"
output: 
  md_document:
    variant: markdown_github
editor_options: 
  chunk_output_type: console
---

```{r setup, include=FALSE}
knitr::opts_chunk$set(echo = TRUE)
library("here")
source(here::here("load_pkgs.R"))
```

# Lectura de los datos de IFN3 

- Utilizo la tabla `PCEspPar.xlsx' 
- Filtro por especie Qpyr == 043

```{r}
pcespPar <- readxl::read_xlsx("raw_data/ifn/ifn3/p18/PCEspParc.xlsx") %>%
  filter(Especie == "043")

```

Obtengo un total de `r nrow(pcespPar)` parcelas en las que está el Qpyr como especie. Exploramos la posición que ocupa el Qpyr en cada estadillo, y observamos que de las `r nrow(pcespPar)` parcelas, en `r nrow(pcespPar %>% filter(PosEsp == 1))` parcelas aparece como especie mayoritaria (posicion 1). En estas parcelas la ocupación varía entre `r range(pcespPar %>% filter(PosEsp == 1) %>% dplyr::select(Ocupa))` (%). 

Si exploramos en función de la especie dominante y la tipología (parcelas Antigua o Nuevas), observamos: 

```{r}
pcespPar %>% group_by(PosEsp, Cla) %>% count() %>% knitr::kable()
```

# Estudiar la evolución de las parcelas antiguas en las que sea la especie princial el Qpyr 

```{r}

plots1 <- pcespPar %>% filter(PosEsp == 1) %>% dplyr::select(Estadillo) %>% as.vector()
```

## Pies mayores IFN3 e IFN2
```{r}
# Proposal function
biomassQpyr <- function(d, h, ...){
  
  ws <- 0.0261* d^2 * h
  wb7 <- NA 
  wb27 <- (-0.0260 * d^2) + (0.536 * h) + (0.00538 * d^2 * h)
  wb2 <- (0.898*d) - (0.445*h)
  wr <- 0.143 * d^2
  
  out <- data.frame(ws, wb7, wb27, wb2, wr)
  return(out)
}
  
```

Seleccionamos los Pies Mayores de las parcelas que cumplan: 

  - Especie principal (Esp = 1) sea *Q. pyrenaica* 
  - Parcelas que se hayan medido en el IFN2 
  
Posteriormente filtramos aquellos datos de los que no tengamos altura del árbol. Ahora procedemos a calcular con los datos h y dbh los diferentes componentes de la biomasa de Q. pyrenaica en estas parcelas mediante las ecuaciones de Montero 


```{r}
pcmayores <- readxl::read_xlsx("raw_data/ifn/ifn3/p18/PCMayores.xlsx")

biomasa3 <- pcmayores %>% 
  filter(Estadillo %in% plots1$Estadillo) %>% 
  filter(Cla == "A") %>% 
  filter(!is.na(Ht)) %>% 
  mutate(dbh = rowMeans(cbind(Dn1, Dn2), na.rm=T)/10, 
         h = Ht) %>% 
  bind_cols(map2_dfr(.$dbh, .$h, biomassQpyr)) 


biomasa3resumen <- biomasa3 %>% 
  group_by(Estadillo) %>% 
  summarise(n_trees_ifn3 = n(), 
            ws_ifn3 = sum(ws), 
            wb7_ifn3 = sum(wb7), 
            wb27_ifn3 = sum(wb27),
            wb2_ifn3 = sum(wb2), 
            wr_ifn3 = sum(wr)) 

# IFN2 
pcmayores2 <- readxl::read_xlsx("raw_data/ifn/ifn3/p18/PCMayores2.xlsx", 
                                col_types = c("text", "text", "numeric",
                                              "numeric", "text", "numeric", 
                                              "numeric", "numeric", "numeric", 
                                              "numeric", "numeric")) 

biomasa2 <- pcmayores2 %>% 
  filter(Estadillo %in% plots1$Estadillo) %>% 
  mutate(dbh = rowMeans(cbind(Diametro1, Diametro2), na.rm=T)/10, 
         h = Altura) %>% 
  filter(!is.na(h)) %>% 
  bind_cols(map2_dfr(.$dbh, .$h, biomassQpyr)) 


biomasa2resumen <- biomasa2 %>% 
  group_by(Estadillo) %>% 
  summarise(n_trees_ifn2 = n(), 
            ws_ifn2 = sum(ws), 
            wb7_ifn2 = sum(wb7), 
            wb27_ifn2 = sum(wb27),
            wb2_ifn2 = sum(wb2), 
            wr_ifn2 = sum(wr)) 



```

# Calcular diferencias 

```{r}
biomasa_dif <- biomasa2resumen %>% 
  full_join(biomasa3resumen, by = "Estadillo") %>% 
  mutate(ntrees_d = n_trees_ifn3 - n_trees_ifn2, 
         ws_d = ws_ifn3 - ws_ifn2, 
         wb27_d = wb27_ifn3 - wb27_ifn2,
         wb2_d = wb2_ifn3 - wb2_ifn2, 
         wr_d = wr_ifn3 - wr_ifn2) %>% 
  dplyr::select(-wb7_ifn2, wb7_ifn3) %>% 
  mutate(above = (ws_d + wb27_d + wb2_d) / 1000, 
         below = wr_d / 1000, 
         total = above + below
         )
  
```


# Datos de las parcelas 

```{r}
pcdatosMap <- readxl::read_xlsx("raw_data/ifn/ifn3/p18/PCDatosMap.xlsx", 
                                col_types = c("text","text","text",
                                              "text","text",
                                              "numeric", "numeric", "numeric",
                                              "numeric", "numeric","numeric",
                                              "numeric","numeric","numeric",
                                              "numeric", "numeric", "numeric", "numeric", "numeric", "text")) %>% dplyr::select(Estadillo, CoorX, CoorY, FccArb, DisEsp)


biomasa <- biomasa_dif %>% inner_join(pcdatosMap, by="Estadillo") %>% as.data.frame()



biomasa_sp <- SpatialPointsDataFrame(
  coords = biomasa[, c("CoorX", "CoorY")],
  data = biomasa, 
  proj4string = CRS("+init=epsg:23030"))


qp_sn <- rgdal::readOGR(dsn="/Users/ajpelu/Google Drive/_phd/qpyr_distribution/data_raw/geoinfo/",
                    layer = 'q_pyr_sn_4326', verbose = TRUE, encoding = "UTF-8")

biomasa_sp <- spTransform(biomasa_sp, projection(qp_sn))

mapview::mapview(qp_sn, color = "red", col.regions = "red", lwd = 1) + mapview::mapview(biomasa_sp, color = "blue", clo.regions = "blue")


```


```{r}
# Read distribution of pyrenean oak 
qp <- st_read("/Users/ajpelu/Google Drive/_phd/_geoinfo/dist_SN/q_pyr_sn_4326.shp") 
  
# Read limit of SN 
sn <- st_read("/Users/ajpelu/Google Drive/_phd/_geoinfo/aux/sn_enp.shp")
sn <- st_transform(sn, st_crs(qp))


m <- qp %>% 
  filter(POBLACION < 9) %>% 
  mutate(cluster_qp = as.factor(
    case_when(
    POBLACION == 1 ~ 1, 
    between(POBLACION,  1, 5) ~ 2, 
    TRUE ~ 3 
  ))) %>% 
  mutate(
    centroid = map(geometry, st_centroid),
    coords = map(centroid, st_coordinates),
    coords_x = map_dbl(coords, 1),
    coords_y = map_dbl(coords, 2)
  )


biomasa_spsf <- st_as_sf(biomasa_sp) 
```


```{r}
pcparcelas <- readxl::read_xlsx("raw_data/ifn/ifn3/p18/PCParcelas.xlsx") %>% 
  dplyr::select(Estadillo, year3 = Ano) %>% 
  mutate(year3 = as.numeric(year3))
  

parcelas2 <- read_csv(here::here("/raw_data/ifn/ifn2/DATEST18.csv")) %>% 
  dplyr::select(ESTADILLO, year2=ANO) %>% 
  mutate(ESTADILLO = formatC(ESTADILLO, width = 4, flag = "0"),
         year2 = as.numeric(year2 + 1900)) %>% 
  rename("Estadillo" = ESTADILLO)

# area radi = 25 m --> pi*25*25 / 10000 
a <- ((pi*25*25)/10000)
biomasa_spsf <- biomasa_spsf %>% 
  inner_join(pcparcelas) %>% 
  inner_join(parcelas2) %>% 
  mutate(years = year3 - year2) %>% 
  mutate(tot_year = total/years) %>% 
  mutate(tot_ha = total / a,
         tot_ha_year = tot_year / a)
         

```


# mapita 
```{r}
ggplot() + 
  geom_sf(data = sn, fill = NA, size = .5) +
  theme(panel.grid = element_blank(), 
        legend.position = "bottom") +
  theme_bw() + xlab("Longitude") + ylab("Latitude") + 
  geom_sf(data = m, fill="gray", colour=NA) + 
  annotation_scale(location = "tl", width_hint = 0.2) +
  annotation_north_arrow(location = "tl", which_north = "true", 
        pad_x = unit(0.5, "in"), pad_y = unit(0.35, "in"),
        style = north_arrow_fancy_orienteering) + 
    geom_sf(data = (biomasa_spsf %>% filter(Estadillo !=1595)), aes(size=tot_ha),
            color = "red", alpha = 0.5) + 
  theme(
    panel.grid = element_blank()
  ) + 
  scale_size_continuous(name=expression(Delta~"Total Biomass (Mg /ha)"))
 
```

```


